【裁判字號】    92,毒抗,830
【裁判日期】    921121
【裁判案由】    聲請觀察勒戒
【裁判全文】
臺灣高等法院臺中分院刑事裁定                    九十二年度毒抗字第八三號
    抗  告  人
    即  被  告  甲○○
右抗告人即被告因違反毒品危害防制案件，經檢察官聲請觀察勒戒，不服臺灣彰化地
方法院中華民國九十二年九月十六日第一審裁定（九十二年度毒聲字第一九０二號，
聲請案號：臺灣彰化地方法院檢察署九十二年度觀聲字第七八三號，九十二年度毒偵
字二二七九號），提起抗告，本院裁定如左：
    主  文
抗告駁回
    理  由
一、按犯毒品危害防制條例第十條之罪者，應先將被告送勒戒處所觀察勒戒，毒品危
    害防制條例第二十條第一項及觀察勒戒處分執行條例第三條第一項定有明文。
二、本件抗告意旨略以：被告甲○○未曾吸食過毒品，本件扣案塑膠袋及分裝管、針
    筒等物乃警方隨地撿拾充當證物，並非被告所使用者；又被告因從事砂石工作，
    多年來為腳指骨折、脊椎盤突出、坐骨神經病痛及肺結核等病折磨，長期服用感
    冒藥及止痛劑以減緩痛苦，本件所採尿液可能係因服用藥物，故檢出毒品反應云
    云。
三、經查本件被告甲○○前因施用毒品案件，經觀察、勒戒後，認無繼續施用毒品傾
    向，由臺灣彰化地方法院檢察署檢察官於民國八十八年四月十五日以八十八年度
    偵字第一四一０號為不起訴處分確定。詎仍不知悔改，復基於施用毒品犯意，於
    九十二年二月二十日或其前三日內之某時，在不詳處所，施用第一級毒品海洛因
    ，為警於九十二年二月二十日二十一時許，在臺中縣烏日鄉○○村○○路之朝天
    宮公廁內查獲。訊據被告雖矢口否認上揭犯行，並辯稱：伊係服用感冒藥，並無
    施用毒品云云。惟查被告於前揭時間為警所採尿液，經送臺中縣衛生局檢驗，及
    送中山醫學大學附設醫院藥物濫用檢測中心複驗結果，均呈嗎啡陽性反應，此有
    臺中縣衛生局檢驗尿水報告書及中山醫學大學附設醫院藥物濫用檢測中心出具之
    尿液檢驗報告附卷可稽，其中中山醫學大學附設醫院藥物濫用檢測中心檢出之嗎
    啡濃度更高達4000ng／ml以上（可待因濃度達2000ng／ml以上）。而經本院向被
    告陳稱因病就診之財團法人彰化基督教醫院函查結果，被告自九十年三月五日迄
    九十二年二月二十日未曾回診，亦無服用該院之任何藥物，有該院九十二年十一
    月六日（92）彰基病歷字第9211019號函可稽；另中國醫藥大學附設醫院雖函覆
    稱：被告曾於九十年三月間開始因肺結核在該院就診，有時因咳嗽會開立含可待
    因成分之藥水等語。然含可待因成分之藥水服用之後，僅少量可能分解代謝出嗎
    啡成分，應不至分解出濃度高於可待因之嗎啡；本件被告之尿液所檢出之嗎啡濃
    度卻顯然高於可待因逾二倍，足見被告確同時有施用足以分解還原為嗎啡反應之
    海洛因毒品，被告事後否認施用該毒品，核係卸責之詞，不足採信，此外，復有
    上揭不起訴處分書、刑案資料查註紀錄表在卷可考。核被告於前開不起訴處分確
    定後，五年內再犯毒品危害防制條例第十條第一項之施用第一級毒品罪至為明確
    。原審法院因而認檢察官之聲請為正當，依毒品危害防制條例第二十條第一項、
    觀察勒戒處分執行條例第三條第一項規定，裁定將被告送勒戒處所觀察勒戒，於
    法並無不合。被告抗告意旨否認施用毒品犯行，仍執陳詞指摘原裁定不當，並無
    理由，應予駁回。
據上論斷，應依刑事訴訟法第四百十二條，裁定如主文。
中      華      民      國      九十二  年      十一    月      二十一  日
                                臺灣高等法院臺中分院刑事第六庭
                                      審判長法  官  李  文  雄
                                            法  官  陳  秀  
                                            法  官  邱  顯  祥
右正本證明與原本無異。
不得再抗告。
                                            書記官  陳  桂  芬
中      華      民      國      九十二  年      十一    月      二十四  日
                                                                        Ａ


司法院資訊處製作；財團法人民間司法改革基金會備份。
